【裁判字號】    92,台上,1197
【裁判日期】    920605
【裁判案由】    給付資遣費
【裁判全文】
最高法院民事裁定                              九十二年度台上字第一一九七號
    上  訴  人  乙○○
                甲○○
    共      同
    訴訟代理人  陳文忠律師
                蔡青芬律師
    被 上訴 人  辰豪塑膠工業股份有限公司
    法定代理人  侯水木
    訴訟代理人  尤中瑛律師
右當事人間請求給付資遣費事件，上訴人對於中華民國九十年十月九日台灣高等法院
台南分院第二審判決（九十年度勞上更(一)字第二號），提起上訴，本院裁定如左：
    主  文
上訴駁回。
第三審訴訟費用由上訴人負擔。
    理  由
按對於第二審判決上訴，非以其違背法令為理由，不得為之。又提起上訴，上訴狀內
應記載上訴理由，表明原判決所違背之法令及其具體內容，暨依訴訟資料合於該違背
法令之具體事實。民事訴訟法第四百六十七條、第四百七十條第二項定有明文。而依
同法第四百六十八條規定，判決不適用法規或適用不當者，為違背法令；依同法第四
百六十九條規定，判決有該條所列各款情形之一者，為當然違背法令。是當事人提起
上訴，如依民事訴訟法第四百六十八條規定，以第二審判決有不適用法規或適用法規
不當為理由時，其上訴狀或理由書應表明該判決所違背之法令條項，或有關判例、解
釋字號，或成文法以外之習慣或法理等及其具體內容，暨係依何訴訟資料合於該違背
法令之具體事實；如以民事訴訟法第四百六十九條所列各款情形為理由時，其上訴狀
或理由書應表明該判決有合於各該條款規定情形之具體內容，及係依何訴訟資料合於
該違背法令之具體事實。上訴狀或理由書如未依上述方法表明，或其所表明者顯與上
開法條規定不合時，即難認為已合法表明上訴理由，其上訴自非合法。本件上訴人對
於第二審判決提起上訴，雖以該判決違背法令為由，惟核其上訴理由狀所載內容，係
就原審取捨證據、認定事實之職權行使，及依職權解釋契約，指摘其為不當，而非表
明該判決所違背之法令及其具體內容，暨依訴訟資料合於該違背法令之具體事實，難
認其已合法表明上訴理由。依首揭說明，應認其上訴為不合法。至於上訴人雖主張：
伊於民國八十六年六月四日及同年月二十六日分別以存證信函再次表示伊已以被上訴
人違法降薪、降職而終止勞動契約，該二存證信函所表明被上訴人違法降薪，當然包
括以被上訴人短發八十六年五月份薪資為由終止勞動契約云云。查上訴人八十六年六
月四日寄給被上訴人之存證信函，雖曾提及被上訴人苛待勞工，以記過、降調職、降
薪等非法方式，讓勞工自動離職等語，惟未稱被上訴人未給付上訴人八十六年五月份
薪資，並以之為終止與被上訴人之勞動契約之依據。上訴人主張以該六月四日之存證
信函終止兩造間之勞動契約云云，並不可採。又上訴人八十六年六月二十六日寄給被
上訴人之存證信函雖謂：「台端不依勞動契約給付工作報酬，依勞動基準法第十四條
有關規定，終止勞動契約」云云，惟此僅在重申上訴人八十六年五月二十八日存證信
函意旨，尚難逕認上訴人主張被上訴人短發八十六年五月份薪資而終止勞動契約。況
原審認定兩造間之勞動契約，已因上訴人自八十六年五月二十八日後連續曠職三日以
上，而由被上訴人於八十六年六月二十三日以上訴人有勞動基準法第十二條第一項第
六款之事由，經由台南郵局第三十四支局第一七二號存證信函，向上訴人表示終止兩
造間之勞動契約，兩造間之勞動契約因而終止等情，經核尚無違誤。兩造之勞動契約
既已於八十六年六月二十三日為被上訴人所終止，自無再由上訴人於同年月二十六日
以存證信函終止之餘地。故上訴人主張其依該六月二十六日之存證信函，亦得終止勞
動契約云云，即非可採。原審對上訴人所提出之上開二存證信函及主張，雖未說明不
足採取之理由，然對於判決之結果尚不生影響，併予明。
據上論結，本件上訴為不合法。依民事訴訟法第四百八十一條、第四百四十四條第一
項、第九十五條、第七十八條，裁定如主文。
中      華      民      國    九十二    年      六      月      五      日
                              最高法院民事第六庭
                                  審判長法官  吳  正  一
                                        法官  劉  福  來
                                        法官  鄭  玉  山
                                        法官  黃  義  豐
                                        法官  沈  方  維
      右正本證明與原本無異
                                              書  記  官
中      華      民      國    九十二    年      六      月     二十六   日
                                                                       ：


司法院資訊處製作；財團法人民間司法改革基金會備份。
